臺灣臺中地方法院民事判決
110年度勞簡字第13號
原      告  魏榮裕  

被      告  盟達實業股份有限公司

法定代理人  廖德洲  
訴訟代理人  廖宇駿  
            王雅瑜  
上列當事人間給付失業補助金事件，本院於民國110年11月9日言
詞辯論終結，判決如下：
    主      文
一、原告之訴及假執行之聲請均駁回。
二、訴訟費用由原告負擔。
    事實及理由
一、原告主張：
  ㈠原告自民國105年11月21日起受僱於被告，擔任產品經理，平
    均工資為新臺幣（下同）5萬元，被告於107年7月4日違法解
    僱原告，其終止不生效力；原告於107年8月20日，依勞動基
    準法第14條第1項第5款、第6款規定，向被告終止兩造間勞
    動契約，此經本院108年度勞訴字第51號、臺灣高等法院臺
    中分院108年度勞上易字第50號判決確定。原告任職期間，
    被告依法應以45,800元之月投保薪資為原告投保勞工保險及
    就業保險，然被告僅以21,009元之月投保薪資為原告投保，
    致原告請領失業給付時，勞動部勞工保險局（下稱勞保局）
    僅依原告離職退保當月起前6個月平均月投保薪資22,000元
    之80%（含加給受扶養眷屬2名），發給6個月失業給付合計1
    05,600元，致原告受有失業給付差額114,240元之損害【（4
    5,800元-22,000元）×6月×80%＝114,240元】，被告自應負損
    害賠償責任。嗣經原告申請調解，兩造於109年8月19日在社
    團法人臺中市勞雇關係協會進行調解，因被告拒不給付而調
    解不成立，被告既經原告催告請求，而拒不給付，被告自應
    負遲延責任。爰依就業保險法第38條第3項、民法第184條第
    2項之法律規定，請求被告賠償失業給付差額及法定遲延利
    息。
　㈡聲明：
  ⒈被告應給付原告114,240元，及自109年8月19日起至清償日止
    ，按週年利率5%計算之利息。
　⒉願供擔保，請准宣告假執行。
二、被告答辯：
　㈠原告於107年7月4日經被告解雇後，即與訴外人吳耀杰、謝采
    樺另行籌設公司，並以謝采樺為負責人於107年7月23日設立
    登記訴外人綠登企業有限公司（下稱綠登公司），原告則自
    107年7月30日起至綠登公司任職。原告既已另有工作，且本
    薪即高達6萬元，已超過基本工資，卻請領失業給付，已違
    反就業保險法第17條規定，應屬蓄意詐領失業給付。原告既
    不得請領失業給付，自無受有差額損害，原告請求被告賠償
    短領失業給付之損害，並無理由。
　㈡縱認原告得請求短領失業給付之差額損害，惟原告於107年8
    月3日即曾以被告高薪低報投保勞工保險為由，向臺中市政
    府申請勞資爭議調解，可見原告當時即已知悉其請領之失業
    給付，將因薪資低報而短領，原告遲至110年1月28日始提起
    本件訴訟，請求被告給付短領失業給付差額損害，應已罹於
    就業保險法第24條規定之2年時效。
　㈢聲明：
　⒈原告之訴駁回。
　⒉如受不利之判決，願供擔保，請准宣告免假執行。
三、本院之判斷：
  ㈠原告自105年11月21日起受僱於被告，擔任產品經理，平均工
    資為5萬元，被告於107年7月4日，依勞動基準法第12條第1
    項第6款規定，終止兩造勞動契約，不生合法終止之效力，
    嗣經原告於107年8月20日，依勞動基準法第14條第1項第5款
    、第6款規定，合法終止兩造勞動契約；被告自106年8月2日
    起至同年12月31日止以月投保薪資21,009元、自107年1月1
    日起至同年7月5日止以月投保薪資22,000元，為原告投保勞
    工保險、就業保險；勞保局自107年9月11日起至108年4月15
    日止，依原告申請，按原告離職退保當月起前6個月平均月
    投保薪資22,000元之80%（含加給受扶養眷屬），發給6個失
    業給付合計105,600元（每月17,600元）之事實；此有本院1
    08年度勞訴字第51號民事判決書、臺灣高等法院臺中分院10
    8年度勞上易字第50號民事判決書（本院卷第19至49頁）、
    勞工保險投保資料表（本院卷第51、52頁）、勞保局函、原
    告之合作金庫銀行帳戶交易明細（本院卷第53至57、159、1
    60頁）為證，且為兩造所不爭執，均應認為真正。
　㈡被告確有將原告之就業保險投保薪資以多報少：
　　原告在被告任職期間之平均工資為5萬元，依投保薪資分級
    表，被告應以月投保薪資45,800元，為原告投保就業保險，
    而被告僅以月投保薪資21,009元、22,000元，為原告投保就
    業保險，被告確有將原告之就業保險投保薪資以多報少之事
    實，應堪認定。
　㈢原告不得請領失業給付：
  ⒈按本保險各種保險給付之請領條件如下：一、失業給付：被
    保險人於非自願離職辦理退保當日前3年內，保險年資合計
    滿1年以上，具有工作能力及繼續工作意願，向公立就業服
    務機構辦理求職登記，自求職登記之日起14日內仍無法推介
    就業或安排職業訓練。被保險人於失業期間另有工作，其每
    月工作收入超過基本工資者，不得請領失業給付；其每月工
    作收入未超過基本工資者，其該月工作收入加上失業給付之
    總額，超過其平均月投保薪資百分之八十部分，應自失業給
    付中扣除。但總額低於基本工資者，不予扣除。就業保險法
    第14條第1項第1款、第17條第1項分別定有明文。因此，勞
    工於非自願離職後，如於失業期間另有工作，且每月工作收
    入超過基本工資，即不得請領失業給付。
　⒉自稱代表綠登公司之魏姓男子於107年7月30日，攜帶受損之S
    S42G型後接式筒夾，前往朝銓實業有限公司（下稱朝銓公司
    ）洽詢修復事宜，由朝銓公司經理蔡昌明接待，當時該魏姓
    男子表示，因公司剛成立，還沒有名片，蔡昌明即開立報價
    單予該魏姓男子，雙方事後亦依照報價單完成交易，朝銓公
    司交易對象及交易文件均為綠登公司；綠登公司於該次交易
    後，曾經向朝銓公司詢價，但沒有實際交易，一直到110年8
    月中旬，才有第2次實際交易；此經證人蔡昌明於本院證述
    明確（本院卷第359至364頁），並有報價單、銷貨記錄（本
    院卷第103、105頁）為證。證人蔡昌明於本院固另證稱：因
    時間太久，而無法確認在場之原告是否即為107年7月30日自
    稱代表綠登公司之魏姓男子等語（本院卷第361頁）。而綠
    登公司負責人謝采樺於本院110年度勞簡字第23號另案言詞
    辯論期日雖證稱：對朝銓公司107年7月30日報價單，沒有印
    象；報價單上的魏先生不是魏榮裕等語；然其亦同時證稱：
    綠登公司沒有其他魏先生等語（本院卷第335頁）。朝銓公
    司於107年7月30日向自稱代表綠登公司之魏姓男子報價後，
    朝銓公司與綠登公司既已完成該次交易，且事後亦陸續有詢
    價及實際交易之往來，可見107年7月30日前往朝銓公司接洽
    者，確為綠登公司之員工。又綠登公司除原告之外，既無其
    他魏姓之男性員工，而107年7月30日代表綠登公司前往朝銓
    公司洽詢修復筒夾事宜之男性員工，亦無任何對蔡昌明謊報
    姓氏之必要，則107年7月30日代表綠登公司前往朝銓公司洽
    詢修復筒夾事宜之魏姓男子即為本件原告，應堪認定。
  ⒊綠登公司負責人謝采樺於110年3月24日接受勞保局臺中市辦
    事處人員訪查時，陳稱：本單位自108年1月14日起僱用吳燿
    杰及魏榮裕擔任業務迄今，吳燿杰、魏勞裕確為本單位監督
    管理下從事工作之員工，魏榮裕月薪60,000元，110年2月份
    調為63,000元等語，此有訪查紀錄（本院卷第162頁）為證
    ，並有謝采樺提供給勞保局訪查人員之人事資料卡、薪資明
    細表、報價單、銷貨單（本院卷第167至175頁）可佐。而原
    告於110年3月26日接受勞保局臺中市辦事處人員訪查時，亦
    陳稱：本人係於108年1、2月左右，受僱綠登公司擔任業務
    工程師，月薪60,000元，110年2月調為63,000元等語，此有
    訪查紀錄（本院卷第179頁）可稽。亦即，縱使依照原告及
    謝采樺於勞保局人員訪查時所述，原告至遲亦於108年1月14
    日即已受僱於綠登公司，且月薪至少為60,000元。至於謝采
    樺於110年5月3日雖以書狀向勞保局陳述：魏榮裕及吳燿杰
    原預計108年1月14日到職，但因他們告知與前公司仍有一些
    官司，綠登公司請他們延後3個月到職，員工資料表並未更
    正到職日期，實際到職日為108年4月15日等語（本院卷第18
    1頁）。然依謝采樺提供給勞保局之薪資明細表（本院卷第1
    69頁）所示，原告108年1月薪資為32,224元（本薪30,000元
    、交通津貼2,224元）、108年2月薪資為72,952元（本薪60,
    000元、交通津貼12,952元）、108年3月薪資為72,603元（
    本薪60,000元、交通津貼12,603元）、108年4月薪資為73,1
    68元（本薪60,000元、交通津貼13,168元）。倘若原告係於
    108年4月15日始至綠登公司任職，何以綠登公司會有原告10
    8年1月至3月之薪資明細表，顯與常情有違。可見謝采樺於1
    10年5月3日向勞保局所為之書面陳述，顯係為使原告及吳燿
    杰得以順利向勞保局請領失業給付，所為不實之陳述，並不
    可採；而謝采樺於110年3月24日接受勞保局人員訪查時之陳
    述，是否基於同一原因而為不實陳述，即非無疑，亦難採信
    。
　⒋原告於107年7月30日既已代表綠登公司前往朝銓公司洽詢修
    復筒夾事宜，可見原告至遲於107年7月30日即已受僱於綠登
    公司。再參酌原告及謝采樺接受勞保局人員訪查時之陳述，
    以及謝采樺所提供之薪資明細表，原告受僱於綠登公司後，
    月薪至少為60,000元，遠超過107、108年度之基本工資22,0
    00元、23,100元。堪認原告雖於107年8月20日依勞動基準法
    第14條第1項第5款、第6款規定，與被告終止勞動契約而非
    自願離職，然原告既自107年7月30日起受僱於綠登公司，且
    每月工作收入至少60,000元，依照前揭說明，即與就業保險
    法第14條第1項第1款、第17條第1項請領失業給付之要件不
    符，自不得請領失業給付。
　㈣原告不得請求被告賠償失業給付差額：　
　　原告既不符合就業保險法第14條第1項第1款、第17條第1項
    請領失業給付之要件，而不得請領失業給付。縱使勞保局誤
    認原告符合請領失業給付之要件，而依原告之申請，核發自
    107年9月11日起至108年4月15日止之失業給付合計105,600
    元予原告，原告亦不因此而受有失業給付差額之損害。因此
    ，原告依就業保險法第38條第3項、民法第184條第2項之規
    定，請求被告賠償失業給付差額114,240元，自屬無據。
四、綜上所述，原告依就業保險法第38條第2項、民法第184條第
    2項之法律規定，請求被告給付114,240元，及自109年8月19
    日起至清償日止，按週年利率5%計算之利息，為無理由，應
    予駁回。原告之訴既經駁回，其假執行之聲請，即失所依據
    ，應併予駁回。
五、本件事證已臻明確，兩造其餘攻擊、防禦方法及所提出之各
    項證據資料，經審酌後，均與判決結果不生影響，爰不逐一
    論述，附此敘明。
六、訴訟費用負擔之依據：民事訴訟法第78條。 
中　　華　　民　　國　　110 　年　　12　　月　　14　　日
                      勞動法庭  法  官  鄭舜元
正本係照原本作成。
如對本判決上訴，須於判決送達後20日內向本院提出上訴狀。如
委任律師提起上訴者，應一併繳納上訴審裁判費。
中　　華　　民　　國　　110 　年　　12　　月　　14　　日
                                書記官  楊玉華